臺灣高等法院臺南分院刑事判決　　　100年度上訴字第185號
上　訴　人　臺灣嘉義地方法院檢察署檢察官
上　訴　人
即　被　告　黃國昭
選任辯護人　彭冀湘律師（扶助律師）
上列上訴人因被告違反毒品危害防制條例案件，不服臺灣嘉義地
方法院99年度訴字第466號中華民國100年1月4日第一審判決（起
訴案號：臺灣嘉義地方法院檢察署99年度毒偵字第10號、737號
；99年度偵字第1634號、1900號、3221號），提起上訴，本院判
決如下：
    主  文
上訴駁回。
    事  實
一、黃國昭前因肅清煙毒條例及非法吸用化學合成麻醉藥品案件
    ，經臺灣嘉義地方法院85年度訴字第640號判處有期徒刑3年
    3月及5月，應執行有期徒刑3年6月確定（下稱第1罪、第2罪
    ），嗣又因過失傷害，經同院85年度交易字第174號判處有
    期徒刑3月確定（下稱第3罪）。上開3罪，經同院86年度聲
    字第1400號裁定應執行有期徒刑3年7月確定，又因竊盜案件
    ，經同院以86年度易字第256號判處有期徒刑7月確定（下稱
    第4罪），上開4罪，經同院以86年度聲字第1645號裁定應執
    行有期徒刑4年2月確定，又因槍砲彈藥刀械管制條例案件，
    經臺灣彰化地方法院以86年度易字第1744號判處有期徒刑8
    月確定，嗣因假釋付保護管束。於假釋期間又因施用毒品案
    件，經臺灣高雄地方法院以91年度訴字第1445號判處有期徒
    刑7月確定。經撤銷假釋，於95年4月30日因縮刑期滿執行完
    畢。詎黃國昭猶不知悔改，明知海洛因係毒品危害防制條例
    第2條第2項第1款所列之第一級毒品，不得販賣，竟【意圖
    營利】，基於販賣第一級毒品海洛因之各別犯意，於附表所
    示之時間，以其所有持用如附表所示門號之0000000000號、
    0000000000號、0000000000號行動電話作為聯絡販賣海洛因
    之工具，與侯和伸、姚志宏、王靖傑聯繫約定購買海洛因之
    價格、數量及交付海洛因之地點後，由黃國昭親自交付並收
    取毒品交易金額（各次販賣毒品海洛因之時間、地點與販賣
    所得，均詳如附表所示）。
二、嗣經員警於98年12月24日下午4時50分許至黃國昭位於嘉義
    縣東石鄉東石村191號住處搜索，並扣得nokia手機1支（內
    含SIM卡0000000000號門號），始悉上情。（施用毒品罪部
    分，因撤回上訴而確定）
三、案經嘉義縣警察局、嘉義縣警察局水上分局報告臺灣嘉義地
    方法院檢察署檢察官偵查起訴。
    理  由
壹、程序方面（證據能力部分）：
一、按被告以外之人於檢察事務官、司法警察官或司法警察調查
    中所為之陳述，與審判中不符時，其先前之陳述具有較可信
    之特別情況，且為證明犯罪事實存否所必要者，得為證據，
    刑事訴訟法第159條之2定有明文。此之「必要性」要件，必
    須該陳述之重要待證事實部分，與審判中之陳述有所不符，
    包括審判中改稱忘記、不知道等雖非完全相異，但實質內容
    已有不符者在內，且該審判外之陳述，必為證明犯罪之待證
    事實存在或不存在所不可或缺，二者兼備，始足當之，又所
    謂「前後陳述不符」之要件，應就前後階段之陳述進行整體
    判斷，決定是否具有實質性差異之陳述。而所謂「較可信之
    特別情況」之情形，應就前後陳述時之外部情況（如時間之
    間隔、有意識迴避、受不當外力干擾、事後串謀、自白或立
    即反應所知、是否有親友在場及筆錄是否清楚明確等）進行
    比較，以資決定何者外部情況具有可信性。若陳述係在特別
    可信之情況下所為，虛偽陳述之危險性不高，雖係審判外陳
    述，或未經被告反對詰問，仍得承認其有證據能力，然並非
    對其陳述內容之證明力如何加以論斷（最高法院95年度臺上
    字第4414號判決意旨參照）。被告黃國昭之選任辯護人於本
    院準備程序中爭執證人侯和伸、姚志宏、王靖傑、郭美芳等
    於警詢之證述，屬被告以外之人於審判外之陳述，不具證據
    能力（詳本院卷第64頁背面），然查：
  (一)證人侯和伸於警詢時供述曾向被告黃國昭購買第一級毒品海
    洛因共計4次等語，然於原審審理時以證人身分具結證述則
    翻異前詞，否認有前揭情事，改證以：伊在警詢之指認被告
    黃國昭有販毒事實證述，係警察要伊咬被告黃國昭，說這樣
    便可減刑，嗣又證稱，警察告訴伊這樣說可以喝美沙酮，不
    用關伊，其他強迫的話沒有再說等語（見原審卷一第101頁
    、113頁）。然查，觀諸證人侯和伸警詢筆錄內容，無員警
    諭知證人侯和伸依毒品危害防制條例第17條規定，供出毒品
    來源可減輕其刑之記載，而係證人侯和伸於偵查中作證，檢
    察官對其諭知依毒品危害防制條例第17條規定，供出毒品來
    源，可減輕其刑等語，有證人侯和伸於99年1月22日檢察官
    之訊問筆錄、99年1月22日之警詢筆錄（見99年度毒偵字第
    10號卷第55頁、嘉水警偵字第0090070709號卷第7頁正面-8
    頁反面）附卷可查。復參酌證人侯和伸於原審審理時證述：
    伊於警詢稱要求不要與被告黃國昭對質，害怕被告黃國昭會
    報復伊，今日審判中到庭作證仍會害怕等語（見原審卷一第
    102頁），是證人侯和伸於接受員警詢問時，無被告黃國昭
    在場而恐懼被報復之壓力，且被告黃國昭於原審審理時供稱
    ：伊雖與證人侯和伸於98年12月22日、23日於電話中吵架，
    但兩人於98年12月24日已講和等語（見原審卷二第41頁），
    【足認證人侯和伸於99年1月22日製作警詢筆錄時，與被告
    黃國昭已無恩怨，無故意設詞誣陷被告黃國昭之可能】。且
    證人侯和伸於原審審理時亦未抗辯其陳述之任意性。又證人
    即本案承辦警員黃士庭於本院審理時具結證稱：侯和伸之警
    詢筆錄都是依據他的自由陳述所製作，依據警察實務僅有針
    對被告的部分一定要錄音，不過關係人或證人就沒有硬性規
    定要錄音等語（詳本院卷第214頁）。是證人侯和伸於警詢
    中當時環境下所為之陳述，可信性極高，要難僅以證人侯和
    伸於原審審理中之證述，即否認其於警詢中所為有關被告黃
    國昭販賣海洛因給證人侯和伸之「基本事實」之陳述之證據
    能力。
  (二)證人姚志宏於警詢時證述向被告黃國昭購買第一級毒品海洛
    因共計3次等語。然於原審審理時，改證稱：時間久遠，忘
    記了等語。惟觀諸證人姚志宏於警詢中即陳述不願與被告黃
    國昭對質，因怕被告黃國昭報復等語（見嘉水警偵字第0099
    0070709號卷第12頁）。復參諸被告黃國昭於原審審理時詢
    問證人姚志宏：有無寫信至獄中向其道歉，並要求姚志宏唸
    出信中內容等語，經證人姚志宏證稱：伊寫信向被告黃國昭
    道歉，係因警察拿通聯紀錄給伊看，而伊因常與被告黃國昭
    聯絡，有通聯紀錄所以才會查到伊，伊不是故意咬出被告黃
    國昭，係因檢察官要抓被告黃國昭等語。被告黃國昭復於原
    審審理時詰問證人姚志宏：伊有無販賣第一級毒品海洛因予
    證人姚志宏等語。經證人姚志宏證稱：於警詢、偵查中均有
    陳述，嗣後證人姚志宏便沈默不語等情（見原審卷一第89頁
    ）。且證人姚志宏於原審審理時亦證述伊於警詢之陳述係出
    於自由意思所為之陳述（見原審卷一第77頁）。是以證人姚
    志宏於警詢中所為之證述，可信性極高。
  (三)證人王靖傑、郭美芳於警詢時均證述證人王靖傑向被告黃國
    昭購買第一級毒品海洛因等情，然於原審審理時均翻異前詞
    ，證人王靖傑改證述：係因當初太保分駐所所長要伊咬出被
    告黃國昭，否則要辦伊之女友郭美芳持有毒品等語（見原審
    卷一第158頁）；證人郭美芳嗣於原審審理時則證述：係證
    人王靖傑教伊在警詢要如何說，因證人王靖傑告訴伊若不這
    麼說，則警察要辦伊持有毒品等語（見原審卷一第201頁）
    。惟查，證人王靖傑、郭美芳於98年12月24日至警局製作筆
    錄，係因證人王靖傑以其持有0000000000號行動電話撥打被
    告黃國昭所使用0000000000號行動電話，欲向被告黃國昭購
    買第一級毒品海洛因，不知被告黃國昭已遭警方逮捕，而經
    嘉義縣太保分駐所所長林乙皓接聽被告黃國昭所持有之上開
    電話，與證人王靖傑相約在嘉義縣高鐵站見面，證人王靖傑
    、郭美芳因而至警局製作筆錄，是以【證人王靖傑、郭美芳
    渠等於警詢之證述較無串證或預先設詞之可能，且無被告黃
    國昭在場之壓力】。又證人林乙皓於原審審理時證述：伊未
    曾向證人王靖傑恐嚇，若不依照伊所說的話，要辦證人郭美
    芳持有毒品等語（見原審卷一第209、210頁）。復參酌證人
    郭美芳於偵查中證述：伊於警詢時稱看過證人王靖傑曾向被
    告黃國昭購買第一級毒品海洛因，係因太保分駐所所長要伊
    這麼說，這樣王靖傑才會沒事等語（見99年度毒偵字第10號
    卷第145頁）。是以證人郭美芳於警詢證稱看過證人王靖傑
    向被告黃國昭購買第一級毒品海洛因等情，究係因太保分駐
    所所長威脅伊，若不咬出被告黃國昭，則證人王靖傑會有事
    ，抑或太保分駐所所長要脅伊及王靖傑，若不咬出被告黃國
    昭，則要辦伊持有毒品，即屬有疑。是以證人郭美芳、王靖
    傑於原審審理時證述均改證稱：渠等於警詢若未證述證人王
    靖傑向被告黃國昭購買第一級毒品海洛因，則警局所長要辦
    證人郭美芳持有毒品云云，前後矛盾，要難採信。
  (四)綜上所述，參酌證人侯和伸、姚志宏、王靖傑、郭美芳渠等
    於警詢當時情境下所為之陳述，可信性極高，具有可信性之
    情況保證，要難僅以證人侯和伸、姚志宏、王靖傑、郭美芳
    渠等於原審審理中上開陳述，即否認渠等於警詢中所為陳述
    之證據能力。又參酌販賣第一級毒品海洛因之犯行，對國民
    健康、社會治安均有潛在之危害，而販賣毒品案件，因買賣
    雙方交易隱密，若非透過通訊監察或證人指證，甚難查獲之
    特性，本院認證人侯和伸、姚志宏、王靖傑、郭美芳渠等上
    開警詢之陳述，為證明被告黃國昭販賣第一級毒品海洛因予
    證人侯和伸、姚志宏、王靖傑等人犯罪事實存否所必要，是
    渠等警詢之陳述，應有證據能力。
二、次查被告及其選任辯護人於本院準備程序中，對於除上開抗
    辯無證據能力部分外，其餘本院採為認定犯罪事實依據之各
    項供述及非供述證據，均同意有證據能力（見本院卷第64頁
    背面），且本院審酌各該證據作成之情況，並無程序違法或
    有何意思不自由情形，復經原審及本院於審判期日就上開證
    據依法進行提示、調查、辯論，且與本案待證事實間復具有
    相當之關聯性，以之為本案證據並無不當，自得採為本件認
    定事實之基礎，故依刑事訴訟法第159條之5第1項規定，認
    有證據能力。
貳、實體部分：
一、認定犯罪事實所憑之證據及理由：
    訊據被告黃國昭固不否認認識證人侯和伸、姚志宏、王靖傑
    、郭美芳，且持有使用0000000000號行動電話、0000000000
    號行動電話、0000000000號行動電話等情，惟矢口否認有何
    販賣第一級毒品海洛因之犯行，並於原審辯稱：扣案之海洛
    因係供伊所施用，伊與證人侯和伸密切之通聯紀錄，係因98
    年12月21日至23日間，證人侯和伸向伊索討第一級毒品海洛
    因遭伊拒絕，兩人發生爭執，至於99年1月18日則係伊遭通
    緝被捕，欲請侯和伸至警局載伊離開，兩人間始有通聯紀錄
    ；而伊與證人姚志宏間之密切通聯紀錄，係因伊與證人姚志
    宏間有債務糾紛，且為與證人姚志宏一同開立賭場；另伊未
    曾販賣第一級毒品海洛因與證人王靖傑，僅因缺錢吸毒時會
    向證人王靖傑催討借款云云。於本院並辯稱：證人侯和伸、
    姚志宏、王靖傑及郭美芳等人於警詢之供述均為誣陷被告之
    詞，除無證據能力外，更與事實不符云云。經查：
  (一)被告如附表編號1至4部分所載之犯罪事實，(1)業據證人侯和
    伸於偵查中證述：伊分別於98年12月21日以家中電話000000
    0號撥打被告黃國昭持有使用之0000000000號行動電話，至
    被告黃國昭位於嘉義縣太保市頂港墘39號1樓之10租屋處，
    向被告黃國昭購買新台幣（下同）1,000元之第一級毒品海
    洛因；於同年月22日以家中電話0000000號撥打被告黃國昭
    持有使用之0000000000號行動電話，至被告黃國昭嘉義縣太
    保市頂港墘39號1樓之10租屋處後門進入，向被告黃國昭購
    買500元之第一級毒品海洛因；於同年月23日以家中電話000
    0000號撥打被告黃國昭持有使用之0000000000號行動電話，
    至被告黃國昭嘉義縣太保市頂港墘39號1樓之10租屋處，向
    被告黃國昭購買500元之第一級毒品海洛因；於99年1月18日
    以其所持有使用之0000000000號行動電話撥打被告黃國昭持
    有使用之0000000000號行動電話，至嘉義縣朴子市長庚醫院
    向被告黃國昭購買500元之第一級毒品海洛因等語綦詳（見
    99年度毒偵字第10號卷第61、63頁）。(2)另證人侯和伸於98
    年12月23日及99年1月18日，經警得侯和伸之同意採集其尿
    液檢驗，分別驗得出嗎啡陽性反應，並經原審法院判刑確定
    ，有原審法院99年度訴字第391號判決（附表編號1、2）及
    證人侯和伸臺灣高等法院被告前案紀錄表在卷可稽（詳原審
    卷二第94-104頁），足認證人侯和伸確有向被告黃國昭購買
    第一級毒品海洛因之需求，要屬無疑。(3)另證人侯和伸以其
    家中電話0000000號，於98年12月21日間與被告黃國昭持有
    之0000000000號行動電話、於98年12月22、23日間與被告黃
    國昭持有之0000000000號行動電話，及以其持有之00000000
    00號行動電話，於99年1月18日間與被告黃國昭持有之00000
    00000號行動電話，確均有多次之通聯紀錄附卷可稽（見99
    年度毒偵字第10號卷第161、163頁）。綜上，堪認證人侯和
    伸證稱伊分別於98年12月21日、22日、23日及99年1月18日
    向被告黃國昭購買第一級毒品海洛因之事實，應屬實在。
  (二)被告如附表編號5至7部分所載之犯罪事實，(1)業據證人姚志
    宏於偵查中、原審審理時均證述：伊於98年12月22日於嘉義
    縣長庚醫院，向被告黃國昭購買1,000元之第一級毒品海洛
    因；於同年月23日於嘉義縣長庚醫院，向被告黃國昭購買
    1,000元之第一級毒品海洛因；於同年月24日於嘉義縣長庚
    醫院，向被告黃國昭購買1000元之第一級毒品海洛因等語（
    見99年度毒偵字第10號卷第105、107頁、原審卷一第78、79
    、85頁）。(2)另證人姚志宏確有施用第一級毒品海洛因之素
    行，其於99年1月25日經警持臺灣嘉義地方法院檢察署檢察
    官核發之鑑定許可書，對證人姚志宏採尿送驗結果呈嗎啡陽
    性反應，有臺灣嘉義地方法院檢察署檢察官99年度毒偵字第
    141、377號緩起訴處分書及臺灣高等法院被告前案紀錄表在
    卷可稽（詳原審卷二第88-93頁）。足認證人姚志宏確有向
    被告黃國昭購買第一級毒品海洛因之需求，要屬無疑。(3)復
    查證人姚志宏以其持有之0000000000號行動電話與被告黃國
    昭持有之0000000000號行動電話，於98年12月22日至24日間
    ，確有多次之通聯紀錄附卷可稽（見嘉水警偵字第00990070
    709號卷第26、33、36頁）。綜上，堪認證人姚志宏證稱伊
    分別於98年12月22日至24日向被告黃國昭購買第一級毒品海
    洛因各1次之事實，洵堪採信。
  (三)被告如附表編號8部分所載之犯罪事實，(1)業據證人郭美芳
    於警詢中陳述：伊親眼目睹伊之男友王靖傑於98年12月23日
    晚上11時許，在嘉義市○○路○○道附近，與被告黃國昭交
    易第一級毒品海洛因之情形，王靖傑交付1,000元與被告黃
    國昭等語（見嘉水警偵字第00990070638號卷第11頁反面）
    ，復於偵查中具結證述：於98年12月23日晚上11時許，由王
    靖傑載伊至嘉義市○○路○○道與被告黃國昭碰面，由王靖
    傑交付1,000元與被告黃國昭，被告黃國昭則交付一包夾鏈
    袋包起來之東西給王靖傑等語（見99年度毒偵字第10號卷第
    149、157頁），核與證人王靖傑於偵查中具結證述：伊於98
    年12月23日晚上11時許，騎機車載證人郭美芳，至嘉義市○
    ○路○○道，由伊交付1,000元與被告黃國昭，被告黃國昭
    交付與伊1包夾鏈袋，其內裝有第一級毒品海洛因等語（見
    99年度毒偵字第10號卷第149、151、159頁）大致相符。(2)
    復查證人王靖傑於98年12月24日下午3時50分許，在嘉義縣
    太保市高鐵車站第4號門出口處，經警見其形跡可疑而加以
    盤查，並經其同意採集尿液送驗結果，呈嗎啡陽性反應，並
    經原審法院判處有期徒刑7月確定，有臺灣嘉義地方法院檢
    察署檢察官99年度毒偵字第131號起訴書及臺灣高等法院被
    告前案紀錄表在卷可稽（詳原審卷二第74、86-87頁）。足
    認證人王靖傑確有向被告黃國昭購買第一級毒品海洛因之需
    求，要屬無疑。(3)復查證人王靖傑以其持有女友郭美芳之00
    0000000號行動電話與被告黃國昭持有之0000000000號行動
    電話，於98年12月23日間，確有多次之通聯紀錄附卷可稽（
    見嘉水警偵字第00990070 638號卷第15頁）。綜上，堪認證
    人王靖傑、郭美芳證述證人王靖傑於98年12月23日向被告黃
    國昭購買第一級毒品海洛因1次之事實，堪信為真實。
  (四)被告黃國昭辯解不足採之理由：
  (1)被告黃國昭於原審雖辯稱：伊未曾販賣第一級毒品海洛因予
    證人侯和伸，伊與證人侯和伸之多次通聯紀錄或因侯和伸以
    停用販賣伊之手機門號要脅，要求伊提供第一級毒品海洛因
    予侯和伸使用，經伊拒絕，故兩人於電話中發生爭執，或因
    伊經警方逮捕欲通知侯和伸至警局載伊離開云云。而證人侯
    和伸嗣於原審審理時亦改證稱：伊並未曾向被告黃國昭購買
    第一級毒品海洛因，伊於98年12月21日至23日間及99年1月
    18日間與被告黃國昭多次之通聯紀錄均係聊天云云（見原審
    卷一第105頁）。另被告黃國昭之選任辯護人於本院提出辯
    護稱：被告黃國昭因施用海洛因，於99年1月8日15時許，遭
    嘉義太保分駐所逮捕，於當日16時許製作筆錄(見嘉義地方
    法院99年度訴字第245號判決)，製作筆錄完後直接送入嘉義
    看守所，至同年3月2日才出所，故被告不可能於99年1月18
    日l6時29分，尚與侯和伸聯絡，並交付海洛因（見起訴書犯
    罪事實一、(四)）。又依侯和伸於99年1月22日在警、偵訊製
    作之筆錄觀之，兩者製作筆錄之時間僅相差1小時餘，惟警
    訊時稱交易地點為嘉義長庚紀念醫院，而偵訊時又稱交易地
    點為被告租屋處，此顯與常情有違等語。經查：
  被告黃國昭於原審審理時詢問證人侯和伸：伊有無於98年12
    月21日與證人侯和伸於電話中發生衝突等語，證人侯和伸證
    稱：有，係為了卡片（行動電話門號SIM卡）的事情，因為
    怕被告黃國昭拿卡片去做壞事，所以兩人才翻臉，後來請侯
    和伸之朋友「蔡振男」於98年12月23日出來交涉調解，兩人
    即和好云云（見原審卷一第105、106、107、110頁）。惟查
    被告黃國昭於原審審理時陳稱：證人侯和伸自98年12月22日
    向伊勒索毒品，若伊不答應，則證人侯和伸要將伊電話斷掉
    ，因伊不從，故兩人於電話中對罵，後來證人侯和伸於98年
    12月24日至伊住處和伊講和，伊當時不知侯和伸要請伊朋友
    綽號「黑點」出來解決等語（見原審卷二第41頁）。是證人
    侯和伸與被告黃國昭間於98年12月21日至23日間之多次通聯
    紀錄，是否確因證人侯和伸以停用手機門號要脅被告黃國昭
    交付毒品等事發生爭執所為，即啟人疑竇，況參酌證人侯和
    伸於原審審理時證述：伊於警詢筆錄中記載，要求不要與被
    告黃國昭當庭對質，係因害怕被告黃國昭會對伊報復，且伊
    今日至本院作證會感到害怕等語（見原審卷一第102頁）以
    觀，顯見證人侯和伸於原審審理時證述伊未曾向被告黃國昭
    購買第一級毒品海洛因云云，無非係為脫免被告黃國昭罪責
    ，顯不可採。
  證人侯和伸於偵查中具結證稱：於99年1月18日在嘉義縣朴
    子市長庚醫院6樓外面（因黃國昭的一個朋友【腳斷了住院
    】），我向黃國昭購買500元的海洛因，現場只有我們二人
    ，黃國昭親自交付毒品等語（詳99年度毒偵字第10號卷第63
    頁），核與本院向長庚醫療財團法人嘉義長庚紀念醫院函查
    結果覆稱「吳俊卿於98年12月27日至99年1月25日因右大腿
    股骨骨髓炎住院手術清創治療」等情（詳本院卷第73頁）相
    符，而被告黃國昭係於99年1月18日16時許，在嘉義縣朴子
    市長庚醫院內為警查獲一情，有原審法院99年度訴字第245
    號判決附卷可稽（詳本院卷第68頁），足認於【99年1月18
    日16時前某時許】，證人侯和伸有在嘉義縣朴子長庚醫院6
    樓外面向被告黃國昭購買500元海洛因無訛。
  又證人之陳述有部分前後不符，究竟何者可採，法院本得依
    其自由心證予以斟酌，若其基本事實之陳述與真實性無礙時
    ，仍非不得予以採信，非謂一有不符，即認其全部均為不可
    採納（最高法院97年度台上字第5048號判決意旨參照）。查
    證人侯和伸對於伊於上開時地向被告黃國昭購買第一級毒品
    海洛因之【基本事實】於警詢、偵查中均證述明確在卷，雖
    證人侯和伸於警詢證述：伊於98年12月21日係以500元之代
    價，向被告黃國昭購買第一級毒品海洛因，而98年12月21日
    至23日均至嘉義長庚紀念醫院向被告黃國昭購買第一級毒品
    海洛因等語，惟參諸證人侯和伸於檢察官開始詢問之際，便
    坦承伊有施用第一級毒品海洛因之情事，並經檢察官曉諭依
    毒品危害防制條例第17條規定，供出毒品來源得減輕其刑，
    經證人侯和伸答稱願意，並以證人身份具結，且證人侯和伸
    於偵查中經檢察官逐一詢問向被告黃國昭購買第一級毒品之
    次數、地點、金額等情節而證述：伊於98年12月21日賣與被
    告黃國昭0000000000門號1,000元，故向被告黃國昭購買1,
    000元第一級毒品海洛因，於98年12月23日賣給被告黃國昭
    0000000000門號1,000元，向被告黃國昭購買500元第一級毒
    品海洛因，於98年12月21日至23日，至被告黃國昭位於嘉義
    縣太保市頂港墘39號1樓之10租屋處，向被告黃國昭購買第
    一級毒品海洛因，於98年12月22日伊打電話給被告黃國昭購
    買第一級毒品海洛因，因被告黃國昭說在家，故伊從被告黃
    國昭上開租屋處後門進入等語（見99年度毒偵字第10號卷第
    57、59頁），且證人侯和伸於偵查中另證述：伊曾親自載被
    告黃國昭向陳水霖購買毒品，被告黃國昭會以電話聯絡陳水
    霖使用之0000000000號行動電話等語（見99年度毒偵字第10
    號卷第67頁），核與陳水霖於偵查中陳稱：在被告黃國昭身
    上查扣之行動電話0000000000號行動電話為伊所有等語（見
    99年度毒偵字第10號卷第15頁）大致相同。從而證人侯和伸
    對此非關本案部分均能陳述屬實，是其偵查中關於本案證述
    關於向被告黃國昭購買第一級毒品之「金額、地點」等細節
    性事項，應較警詢時證述為可採。況施用毒品者因染有毒癮
    而需頻繁購買毒品，對於每一次購買毒品確實時間、地點、
    交易細節，未必能清楚記憶，是證人侯和伸因時間久遠、記
    憶模糊，而對毒品交易細節之陳述前後稍有出入，亦與常情
    無違，依首開最高法院判決意旨，自不得以此遽認渠之證述
    全部不可採。
  (2)被告黃國昭及其原審指定辯護人於原審雖均辯稱：被告黃國
    昭於98年12月22日至24日均未曾至嘉義縣長庚醫院，被告黃
    國昭係99年1月初始至嘉義縣長庚醫院，自無從於98年12月
    22日至24日，於嘉義縣長庚醫院交付第一級毒品海洛因予證
    人姚志宏；又證人姚志宏稱以1,000元之代價，向被告黃國
    昭購買1.5公克第一級毒品海洛因，顯與市價相距甚遠，從
    而證人姚志宏證述向被告黃國昭購買第一級毒品海洛因，顯
    係不實云云。另被告黃國昭之選任辯護人於本院提出辯護稱
    ：既然吳俊卿是98年12月27日住院，被告就不會於98年12月
    22日至24日在那邊照顧他，所以證人姚志宏所述不實等語。
    經查：
  參酌嘉義長庚紀念醫院位於嘉義縣朴子市○○路○段6號，
    而被告黃國昭於98年12月23日上午8時9分34秒以000000000
    0行動電話與證人姚志宏使用之0000000000號行動電話通話
    基地台之位址為「嘉義縣朴子市○○○路○段191號5樓頂」
    及同日上午8時30分56秒、8時35分4秒與他人持有之行動電
    話通話基地台位址為「嘉義縣朴子市○○路○段21號D棟宿
    舍5樓頂」，上開2處之基地台位址，與嘉義長庚紀念醫院之
    位址相距不遠。又證人姚志宏於99年1月25日製作警詢筆錄
    ，亦證述伊係於99年12月22日至24日於「嘉義縣朴子長庚醫
    院大門外」向被告黃國昭購買第一級毒品海洛因等語（見嘉
    水警偵字第00990070709號第11頁），核與其於偵查及原審
    、本院審理中均一致具結證稱：他說有朋友住院，他在照顧
    他，所以約在嘉義長庚醫院一樓大門口交貨，那個人我不認
    識等情（詳99年度毒偵字第10號卷第103頁、原審卷一第84
    頁，本院卷第208頁背面-第209頁正面）相符，其於本院審
    理中復證稱：有一次黃國昭在病房照顧病人，叫我進去，那
    個人好像腳受傷住院，我沒有跟那個人交談，進去之後就馬
    上出來，那次只是進去看病人而已，好像沒有購買毒品，時
    間是在本案買毒品之前或之後，忘記了等語（詳本院卷第
    210頁）。則縱然被告黃國昭之友人吳俊卿係於98年12月27
    日至99年1月25日因右大腿股骨骨髓炎至嘉義長庚醫院住院
    手術清創治療屬實，有如上述，其何以於98年12月22日至24
    日與姚志宏約在嘉義長庚醫院一樓大門口交易毒品，或因該
    醫院目標明顯（見原審卷一第84頁第4行），或因知悉友人
    吳俊卿將於數日後至該醫院住院，此並無違常情，是嘉義長
    庚紀念醫院上開函覆尚無礙本院上開之認定。
  再者，證人姚志宏雖證述向被告黃國昭購買1,000元第一級
    毒品海洛因大約1.5公克等語，然證人姚志宏於原審審理時
    證述：向被告黃國昭購買之數量1.5公克，非指第一級毒品
    海洛因之淨重而言，而係指包括外包裝袋大約1.5公克，伊
    向被告黃國昭購買1,000元之第一級毒品海洛因，僅供伊施
    用一次的量等語（見原審卷一第90頁）。是以證人姚志宏證
    述係被告黃國昭購買1,000元第一級毒品海洛因，重量包括
    外包裝大約1.5公克，供伊施用一次之數量等情，與一般交
    易行情並無相違。
  (3)被告黃國昭之選任辯護人於本院提出辯護稱：證人王靖傑於
    98年12月24日警訊時略稱最近一次施用毒品是在昨天（23日
    ）約晚上19時許施用海洛因，且係向被告購買；惟依卷附之
    通聯紀錄暨起訴書犯罪事實欄所載，當日被告與王靖傑之通
    話時間為22時59分至23時10分止，此部分明顯矛盾。又王靖
    傑於原審及鈞院均證稱，被告並未販賣海落因予伊。王靖傑
    豈可能甘冒偽證處罰，而仍堅稱並未向被告購買。王靖傑在
    鈞院交互詰問時稱98年12月23日伊曾向他人購買海洛因，並
    於當晚七時許施用，之後於當日晚雖與被告通聯8次，但均
    非為購買海洛因之事，由此可見，玉靖傑於警、偵訊所述，
    均非實在，確實受警方利誘引導所致等語。而證人王靖傑及
    證人郭美芳於原審審理時亦均翻異前詞，改證稱：渠等於警
    詢中之證述，係太保分駐所之所長威脅被告王靖傑，若被告
    王靖傑不咬出向被告黃國昭購買第一級毒品海洛因，便要辦
    證人郭美芳持有毒品，而證人郭美芳於警詢之證述係被告王
    靖傑教導郭美芳要如何說云云。經查：
  證人林乙皓即嘉義縣警察局水上分局太保分駐所所長於原審
    審理時證述：當初偵辦證人郭美芳，並未查出郭美芳有毒品
    前科，故不可能辦郭美芳持有毒品，且未恐嚇王靖傑等語（
    見原審卷一第215頁）。另參酌證人王靖傑於警詢中僅證述
    ：平時伊一次向被告黃國昭購買1,000元第一級毒品海洛因
    ，約定被告黃國昭送至嘉義市○○路○○道附近，伊向被告
    黃國昭購買2次毒品，每次購買市價1,000元等語（見嘉水警
    偵字第00990070638號卷第9頁反面、第10頁），並未證述伊
    於98年12月23日晚上11時許至嘉義市○○路○○道附近向被
    告黃國昭購買第一級毒品海洛因1,000元等情。倘如證人郭
    美芳所述，伊於警詢之證述係王靖傑教導，則何以證人郭美
    芳於警詢證述：伊於98年12月23日晚上11時許，在嘉義市○
    ○路○○道附近看見王靖傑拿1,000元予被告黃國昭購買第
    一級毒品海洛因等情（嘉水警偵字第00990070 638號卷第11
    頁反面），有關王靖傑向被告黃國昭購買第一級毒品海洛因
    之時間，反較王靖傑於警詢中之證述詳盡。復查王靖傑所持
    有之0000000000號行動電話確於98年12月23日晚上11時10分
    27秒及同日11時10分32秒與被告黃國昭持有之0000000000號
    行動電話間有通聯紀錄及簡訊，且通話之基地台地址均為嘉
    義市○○路1332號4樓頂，核與證人郭美芳於警詢及偵查中
    有關王靖傑向被告黃國昭購買第一級毒品海洛因之時間之證
    述情節相符。
  再者證人郭美芳於偵查中乃證述：伊在警詢中證述王靖傑向
    被告黃國昭購買毒品，係所長要伊這樣說的，【說王靖傑才
    會沒事】，伊的意思係王靖傑確有拿1,000元給被告黃國昭
    ，被告黃國昭有拿一包東西給王靖傑，伊不知道係什麼東西
    ，係所長要伊說是毒品等語（見99年度毒偵字第10號卷第
    145頁），核與證人郭美芳於原審審理時證述，係太保分駐
    所所長要脅王靖傑，若王靖傑不咬出被告黃國昭，【則要辦
    伊持有毒品】等語，前後互相矛盾。是證人郭美芳、王靖傑
    於原審審理時改證述：係所長要辦郭美芳持有毒品，王靖傑
    才咬被告黃國昭販賣第一級毒品海洛因云云，係事後迴護被
    告黃國昭之詞，均無可採。
  證人王靖傑於本院雖具結證稱：「98年12月23日晚上7點這
    次（最後一次）施用的毒品，是向綽號阿欽之友人，於當日
    早上在嘉義市噴水圓環旁文化路一家地下性店名叫ＥＴ的電
    動遊樂場碰到他向他買的。而當天晚上快11點的時候有打了
    8通的電話給被告，是因當時失業要找工作，有提到要向他
    借錢，希望能夠作為生活費用，沒有談到毒品的事情。我確
    定有打電話與被告約碰面，有去北港交流道，不過被告沒有
    出現，好像沒有碰到面，我不太確定。當時有與郭美芳在一
    起」云云（詳本院卷第205-206頁），惟核與證人郭美芳同
    日於本院具結證稱：「我在檢察官那裡供述有看到王靖傑交
    壹仟元給被告，被告有拿一包東西給王靖傑這段話，是因我
    當時擔心王靖傑被收押，才會這麼講。我當時在偵查中的供
    述，是因為警訊已經這麼講了，所以偵查中也這麼講；我當
    時在偵查的時候是因為擔心王靖傑會被收押才會這麼講的，
    不過警訊當時是王靖傑叫我這麼講的。98年12月23日晚上11
    點我有與王靖傑共乘機車到嘉義北港路交流道附近，有碰到
    被告，我有看到他有交一個東西，不過我並沒有看到錢。當
    時我與被告間大約我這邊到法官那邊的距離。在警局時，我
    有跟所長談過話，意思就是說我沒有指認的話，他們要辦我
    持有毒品的罪。我當時沒有持有毒品，但因為被告被抓到的
    時候，有很多藥在那裡，我那時候不懂法律。（你於98年12
    月24日在警察局第一次筆錄供述：在98年12月23日23點的時
    候，在嘉義市○○路○○道附近，我親眼目睹王靖傑拿新台
    幣壹仟元現金交付給黃國昭，你說這些事情是否你當時親眼
    目睹的？）沒有。」云云（詳本院卷第211-213頁），就98
    年12月23日23時許，有無與被告碰面一節，兩人所述不符，
    且兩人其餘所述亦與本院上開之認定不符，兩人是否涉及偽
    証罪嫌？應請檢察官處理，併此敘明。
  (五)按毒品海洛因，本無一定之公定價格，是其各次買賣之價格
    ，當亦各有差異，或隨供需雙方之資力、關係之深淺、需求
    之數量、貨源之充裕與否、販賣者對於資金之需求程度，以
    及政府查緝之態度，進而為各種不同之風險評估，而為機動
    性之調整，是其價格標準，自非一成不變，且販賣者從各種
    「價差」或「量差」或「純度」謀取利潤方式，亦有差異，
    然其所圖利益之非法販賣行為目的，則屬相同，並無二致。
    因之，販賣利得，除經被告坦承，或其價量至臻明確外，確
    實難以究其原委。然按一般民眾普遍認知之毒品非法交易，
    向為政府查禁森嚴且重罰不寬貸，衡諸常情，倘非有利可圖
    ，絕無平白甘冒被重罰風險之理，從而，舉凡有償交易，除
    足反證其確另基於某種非圖利本意之關係外，通常尚難因無
    法查悉其買進、賣出之差價，而遽認其無營利之意思，或阻
    卻販賣犯行之追訴。查被告黃國昭為智識正常之成年人，對
    於毒品海洛因價格昂貴，取得不易，毒品交易為政府檢警機
    關嚴予取締之犯罪，法律並就此懸有重典處罰，當知之甚稔
    ，而被告黃國昭矢口否認販賣海洛因，更未供述其販賣毒品
    利得，致無法查得被告販賣之實際利得，惟被告黃國昭與購
    買者即證人侯和伸、姚志宏、王靖傑間，非屬至親，均僅屬
    一般交往，倘無從中賺取差價或投機貪圖小利，豈有甘冒重
    典而僅依購入價格轉售或代購而不求利得之理？是被告主觀
    上均具有營利之意圖，至為灼然。
  (六)綜上所述，被告黃國昭確有為附表所載販賣第一級毒品海洛
    因8次之犯行，其上開所辯無非臨訟卸責之詞，均無足採。
    至於其所具上訴狀請求調閱證人侯和伸、姚志宏、王靖傑之
    電話通聯譯文一節，因本案事前並無經警聲請通訊監察，自
    無通聯譯文可調取，併此敘明。
二、論罪科刑：
  (一)海洛因係毒品危害防制條例第2條第2項第1款所稱之第一級
    毒品，不得販賣，是核被告黃國昭如附表8次所為，均係犯
    毒品危害防制條例第4條第1項之販賣第一級毒品罪。其持有
    第一級毒品之低度行為，均為販賣之高度行為所吸收，不另
    論罪（原判決漏未敘及）。被告所犯上開8罪，犯意各別，
    行為互異，應予分論併罰。
  (二)被告黃國昭曾有上開犯罪事實欄所載之犯罪科刑及執行完畢
    紀錄，有渠臺灣高等法院被告前案紀錄表附卷足參，渠受徒
    刑之執行完畢後，五年以內故意再犯本案有期徒刑以上之販
    賣第一級毒品罪8罪，均為累犯，除法定本刑為死刑、無期
    徒刑部分，依法不得再予加重外，餘罰金刑部分，應各依刑
    法第47條第1項規定加重其刑。
  (三)按販賣第一級毒品罪之法定刑為「死刑或無期徒刑；處無期
    徒刑者，得併科新台幣2千萬元以下罰金。」（原判決援引
    舊條文），然同為販賣第一級毒品之人，其原因動機不一，
    犯罪情節未必盡同，或有大盤毒梟者，亦有中、小盤之分，
    甚或僅止於吸毒者友儕間為求互通有無之有償轉讓者亦有之
    ，其販賣行為所造成危害社會之程度自屬有異，法律科處此
    類犯罪，所設之法定最低本刑相同，不可謂不重。於此情形
    ，倘依其情狀處以有期徒刑，即足以懲儆，並可達防衛社會
    之目的者，自非不可依客觀之犯行與主觀之惡性二者加以考
    量其情狀，是否有可憫恕之處，適用刑法第59條之規定酌量
    減輕其刑，期使個案裁判之量刑，能斟酌至當，符合比例原
    則（最高法院95年度臺上字第6157號判決意旨參照）。查被
    告黃國昭本案販賣第1級毒品海洛因，雖其販賣次數達8次之
    多，但販賣對象僅3人，每次販賣所得僅500元或1,000元，
    數量均非鉅，其販賣總所得亦非巨額僅6,500元，且其亦無
    販賣毒品之前科，有臺灣高等法院被告前案紀錄表1份附卷
    足參，可謂僅為吸毒者間為求互通有無之零星的小額交易，
    相較於專門大量走私進口或長期販賣毒品之「大盤」、「中
    盤」等以販毒維生之毒梟而言，其對社會秩序與國民健康之
    危害程度尚非至鉅，足見其犯罪情節尚與大量販售毒品之毒
    梟迥異，衡其犯罪情節，情輕法重，縱處以法定最低度刑之
    無期徒刑，猶嫌過重，難與真正長期及大量販毒者之惡行相
    區別，是其上開販賣第1級毒品之犯罪情狀，在客觀上足以
    引起一般人之同情，其犯罪情狀顯堪憫恕，爰依刑法第59條
    規定，均酌量減輕其刑，且除法定本刑為死刑、無期徒刑部
    分外，並均先加重後減輕之。
  (四)再刑法於94年2月2日修正公布，刪除第56條所定連續犯之規
    定，自95年7月1日施行；而基於概括犯意連續多次販賣毒品
    之行為，於刑法修正刪除連續犯規定之前，均依連續犯論以
    一罪；此次刑法第56條修正理由之說明謂：「對繼續犯同一
    罪名之罪者，均適用連續犯之規定論處，不無鼓勵犯罪之嫌
    ，亦使國家刑罰權之行使發生不合理之現象。」、「基於連
    續犯原為數罪之本質及刑罰公平原則之考量，爰刪除有關連
    續犯之規定」等語，即係將本應各自獨立評價之數罪，回歸
    本來就應賦予複數法律效果之原貌；而所謂「集合犯」是指
    立法者所制定之犯罪構成要件中，本就預定有數個同種類之
    行為將反覆實行之犯罪而言，將各自實現犯罪構成要件之多
    數行為，解釋為集合犯，而論以一罪；是以對於集合犯，必
    須從嚴解釋，以符合立法者之本意；觀諸毒品危害防制條例
    所定之販賣毒品罪之構成要件文義，實無從認定立法者本即
    預定該犯罪之本質，必有數個同種類行為而反覆實行之集合
    犯行，故販賣毒品罪，難認係集合犯；因此，就刑法修正施
    行後多次販賣毒品之犯行，採一罪一罰，始符合立法本旨（
    最高法院97年度台上字第873號、97年度台上字第1060號判
    決意旨參照）。查被告黃國昭如附表所載8次販賣第一級毒
    品行為，販賣時間、地點、對象均有差異，且依證人侯和伸
    、姚志宏、王靖傑之證述，堪認被告黃國昭所為各次犯行，
    係分別起意，在刑法評價上，應各具獨立性，而非屬集合犯
    ，原審蒞庭公訴人認本件被告黃國昭數次販賣第一級毒品行
    為，應依集合犯論以一罪（詳原審卷一第153、195頁，原審
    卷二第22頁），尚有誤解。
三、原審以被告罪證明確，適用毒品危害防制條例第4條第1項、
    第18條第1項前段、第19條第1項，刑法第11條、第47條第1
    項、第59條、第51條第5款、第38條第1項第2款、第3項，並
    審酌被告黃國昭素行非佳，國中畢業之智識程度，入監前係
    從事貼磁磚工作，與兒子、父母同住，無視於國家杜絕毒品
    犯罪之禁令而多次販賣第一級毒品海洛因，嚴重戕害國民身
    心健康，對社會所生危害程度甚鉅，於犯罪後之偵查、審理
    程序中均否認犯行，未見其悔悟之心等一切情狀，分別量處
    如附表所示之刑，並與未上訴之同時施用第1、2級毒品罪所
    處有期徒刑9月，定其應執行之刑為有期徒刑18年8月，及被
    告黃國昭所有之扣案0000000000號行動電話，於附表編號2
    、3、5、6、7、8部分，依毒品危害防制條例第19條第1項之
    規定諭知沒收；其所有之未扣案000000000 0號及000000000
    0號行動電話，各於附表編號1、4部分，依同項之規定分別
    諭知沒收，如全部或一部不能沒收時，追徵其價額；扣案之
    4,795元雖為被告黃國昭所有，惟並無證據證明與本案販賣
    第一級毒品犯行相關，自不得予以沒收，故應認被告黃國昭
    該8次犯罪所得（於附表編號1至4所示之時間分別販賣第一
    級毒品海洛因予侯和伸所得之1,000元、500元、500元、500
    元；附表編號5至7所示之時間分別販賣第一級毒品海洛因予
    姚志宏所得之1,000元、1,000元、1,000元，及附表編號8所
    示時間販賣第一級毒品海洛因予王靖傑所得1,000元）均未
    據扣案，均應依法分別諭知沒收，如全部或一部不能沒收時
    ，以被告之財產抵償之；並就全部犯罪所得共6,500元諭知
    沒收，如全部或一部不能沒收時，以被告之財產抵償之（至
    於扣案之海洛因24包，經鑑定結果其中2包未發現含法定毒
    品成分，其餘22包海洛因，被告黃國昭陳稱係供其施用毒品
    之用，而於原判決附表二所示施用毒品罪刑主文項下宣告沒
    收銷燬之），認事用法，核無不合，量刑亦堪認妥適。被告
    上訴意旨仍執陳詞否認犯罪，及檢察官上訴意旨認原審判決
    依刑法第59條規定酌量減輕被告之刑，恐係將犯罪情節輕微
    與犯罪之情狀顯可憫恕有所混淆云云，而均指摘原判決不當
    ，核均尚非有理由，應予駁回。
據上論斷，應依刑事訴訟法第368條，判決如主文。
本案經檢察官蘇南桓到庭執行職務。
中    華    民    國   100    年    6     月    16    日
                  刑事第七庭    審判長法  官  李文福
                                      法  官  顏基典
                                      法  官  陳顯榮
以上正本證明與原本無異。
如不服本判決應於收受送達後10日內向本院提出上訴書狀，其未
敘述上訴理由者，並得於提起上訴後10日內向本院補提理由書（
均須按他造當事人之人數附繕本）「切勿逕送上級法院」。
                                      書記官  劉岳文
中    華    民    國   100    年    6     月    17    日
附錄：本判決論罪科刑法條
毒品危害防制條例第4條第1項：
製造、運輸、販賣第一級毒品者，處死刑或無期徒刑；處無期徒
刑者，得併科新臺幣2千萬元以下罰金。
附表：
┌─┬────┬────┬────┬────┬────────┐
│編│販賣對象│時間    │地點    │數量以金│所犯之罪及所處之│
│號│        │        │        │額為標準│刑              │
│  │        │        │        │        │                │
├─┼────┼────┼────┼────┼────────┤
│1 │侯和伸  │98年12月│嘉義縣太│新臺幣（│黃國昭販賣第一級│
│  │        │21日某時│保市頂港│下同）  │毒品，累犯，處有│
│  │        │許      │墘39號1 │1,000元 │期徒刑拾柒年貳月│
│  │        │        │樓之10黃│        │，未扣案之行動電│
│  │        │        │國昭租屋│        │話（含０九八五四│
│  │        │        │處      │        │一七二五六號SIM │
│  │        │        │        │        │卡壹張）壹支沒收│
│  │        │        │        │        │，如全部或一部不│
│  │        │        │        │        │能沒收時，追徵其│
│  │        │        │        │        │價額；販賣第一級│
│  │        │        │        │        │毒品海洛因所得新│
│  │        │        │        │        │臺幣壹仟元沒收，│
│  │        │        │        │        │如全部或一部不能│
│  │        │        │        │        │沒收時，以其財產│
│  │        │        │        │        │抵償之。        │
├─┼────┼────┼────┼────┼────────┤
│2 │侯和伸  │98年12月│嘉義縣太│500元   │黃國昭販賣第一級│
│  │        │22日某時│保市頂港│        │毒品，累犯，處有│
│  │        │許      │墘39號1 │        │期徒刑拾柒年貳月│
│  │        │        │樓之10黃│        │，扣案之行動電話│
│  │        │        │國昭租屋│        │（含０九八八二四│
│  │        │        │處      │        │四六八四號SIM卡 │
│  │        │        │        │        │壹張）壹支沒收；│
│  │        │        │        │        │販賣第一級毒品海│
│  │        │        │        │        │洛因所得新臺幣伍│
│  │        │        │        │        │佰元沒收，如全部│
│  │        │        │        │        │或一部不能沒收時│
│  │        │        │        │        │，以其財產抵償之│
│  │        │        │        │        │。              │
├─┼────┼────┼────┼────┼────────┤
│3 │侯和伸  │98年12月│嘉義縣太│500元   │黃國昭販賣第一級│
│  │        │23日某時│保市頂港│        │毒品，累犯，處有│
│  │        │許      │墘39號1 │        │期徒刑拾柒年貳月│
│  │        │        │樓之10黃│        │，扣案之行動電話│
│  │        │        │國昭租屋│        │（含０九八八二四│
│  │        │        │處      │        │四六八四號SIM卡 │
│  │        │        │        │        │壹張）壹支沒收；│
│  │        │        │        │        │販賣第一級毒品海│
│  │        │        │        │        │洛因所得新臺幣伍│
│  │        │        │        │        │佰元沒收，如全部│
│  │        │        │        │        │或一部不能沒收時│
│  │        │        │        │        │，以其財產抵償之│
│  │        │        │        │        │。              │
├─┼────┼────┼────┼────┼────────┤
│4 │侯和伸  │99年1月 │嘉義長庚│500元   │黃國昭販賣第一級│
│  │        │18日16時│紀念醫院│        │毒品，累犯，處有│
│  │        │前某時許│6樓外面 │        │期徒刑拾柒年貳月│
│  │        │        │        │        │，未扣案之行動電│
│  │        │        │        │        │話（含０九八三四│
│  │        │        │        │        │三九四三四號SIM │
│  │        │        │        │        │卡壹張）壹支沒收│
│  │        │        │        │        │，如全部或一部不│
│  │        │        │        │        │能沒收時，追徵其│
│  │        │        │        │        │價額；販賣第一級│
│  │        │        │        │        │毒品海洛因所得新│
│  │        │        │        │        │臺幣伍佰元沒收，│
│  │        │        │        │        │如全部或一部不能│
│  │        │        │        │        │沒收時，以其財產│
│  │        │        │        │        │抵償之。        │
├─┼────┼────┼────┼────┼────────┤
│5 │姚志宏  │98年12月│嘉義長庚│1,000元 │黃國昭販賣第一級│
│  │        │22日某時│紀念醫院│        │毒品，累犯，處有│
│  │        │許      │樓下門口│        │期徒刑拾柒年貳月│
│  │        │        │        │        │，扣案之行動電話│
│  │        │        │        │        │（含０九八八二四│
│  │        │        │        │        │四六八四號SIM卡 │
│  │        │        │        │        │壹張）壹支沒收；│
│  │        │        │        │        │販賣第一級毒品海│
│  │        │        │        │        │洛因所得新臺幣壹│
│  │        │        │        │        │仟元沒收，如全部│
│  │        │        │        │        │或一部不能沒收時│
│  │        │        │        │        │，以其財產抵償之│
│  │        │        │        │        │。              │
├─┼────┼────┼────┼────┼────────┤
│6 │姚志宏  │98年12月│嘉義長庚│1,000元 │黃國昭販賣第一級│
│  │        │23日某時│紀念醫院│        │毒品，累犯，處有│
│  │        │許      │樓下門口│        │期徒刑拾柒年貳月│
│  │        │        │        │        │，扣案之行動電話│
│  │        │        │        │        │（含０九八八二四│
│  │        │        │        │        │四六八四號SIM卡 │
│  │        │        │        │        │壹張）壹支沒收；│
│  │        │        │        │        │販賣第一級毒品海│
│  │        │        │        │        │洛因所得新臺幣壹│
│  │        │        │        │        │仟元沒收，如全部│
│  │        │        │        │        │或一部不能沒收時│
│  │        │        │        │        │，以其財產抵償之│
│  │        │        │        │        │。              │
├─┼────┼────┼────┼────┼────────┤
│7 │姚志宏  │98年12月│嘉義長庚│1,000元 │黃國昭販賣第一級│
│  │        │24日某時│紀念醫院│        │毒品，累犯，處有│
│  │        │許      │樓下門口│        │期徒刑拾柒年貳月│
│  │        │        │        │        │，扣案之行動電話│
│  │        │        │        │        │（含０九八八二四│
│  │        │        │        │        │四六八四號SIM卡 │
│  │        │        │        │        │壹張）壹支沒收；│
│  │        │        │        │        │販賣第一級毒品海│
│  │        │        │        │        │洛因所得新臺幣壹│
│  │        │        │        │        │仟元沒收，如全部│
│  │        │        │        │        │或一部不能沒收時│
│  │        │        │        │        │，以其財產抵償之│
│  │        │        │        │        │。              │
├─┼────┼────┼────┼────┼────────┤
│8 │王靖傑  │98年12月│嘉義市北│1,000元 │黃國昭販賣第一級│
│  │        │23日23時│港路交流│        │毒品，累犯，處有│
│  │        │許      │道附近某│        │期徒刑拾柒年貳月│
│  │        │        │處      │        │，扣案之行動電話│
│  │        │        │        │        │（含０九八八二四│
│  │        │        │        │        │四六八四號SIM卡 │
│  │        │        │        │        │壹張）壹支沒收；│
│  │        │        │        │        │販賣第一級毒品海│
│  │        │        │        │        │洛因所得新臺幣壹│
│  │        │        │        │        │仟元沒收，如全部│
│  │        │        │        │        │或一部不能沒收時│
│  │        │        │        │        │，以其財產抵償之│
│  │        │        │        │        │。              │
└─┴────┴────┴────┴────┴────────┘